es: Material del aplicador: Cartón; Algodón; Plástico; Sintético; Otros
lt-LT: Aplikatoriaus medžiaga: Kartonas; Medvilnė; Plastikas; Sintetika; Kita
en: Applicator material: Cardboard; Cotton; Plastic; Synthetic; Other
bg-BG: Материал на апликатора: Картон; Памук; Пластмаса; Синтетичен; Други
hu: Applikátor anyaga: Karton; Pamut; Műanyag; Szintetikus; Egyéb
th: วัสดุอุปกรณ์: กระดาษลัง; สำลี; พลาสติก; สังเคราะห์; อื่นๆ
vi: Vật liệu dặm: Bìa cứng; Vải bông; Nhựa; Tổng hợp; Khác
ja: アプリケーターの素材: 段ボール; コットン; プラスチック; 合成品; その他
sv: Applikatormaterial: Kartong; Bomull; Plast; Syntetisk; Övrigt
pt-PT: Material do aplicador: Cartão; Algodão; Plástico; Sintético; Outro
fi: Asettimen materiaali: Pahvi; Puuvilla; Muovi; Synteettinen; Muu
fr: Matériel d’application: Papier carton; Coton; Plastique; Synthétique; Autre
zh-CN: 涂抹器材质: 纸板; 棉布; 塑料; 合成; 其他
el: Υλικό απλικατέρ: Χαρτόνι; Βαμβάκι; Πλαστικό; Συνθετικό; Άλλο
ro-RO: Material aplicator: Carton; Bumbac; Plastic; Sintetic; Altele
da: Applikatormateriale: Pap; Bomuld; Plast; Syntetisk; Andet
it: Materiale dell’applicatore: Cartone; Cotone; Plastica; Sintetico; Altro
de: Material des Applikators: Karton; Baumwolle; Kunststoff; Synthetisch; Sonstiges
cs: Materiál aplikátoru: Lepenka; Bavlna; Plast; Syntetické; Jiné
zh-TW: 塗抹器材質: 紙板; 棉布; 塑膠; 合成; 其他
pl: Materiał aplikatora: Tektura; Bawełna; Tworzywo sztuczne; Syntetyczne; Inne
pt-BR: Material aplicador: Cartão; Algodão; Plástico; Sintético; Outro
sk-SK: Materiál aplikátora: Kartón; Bavlna; Plast; Syntetický; Iné
tr: Aplikatör malzemesi: Kalın karton; Pamuk; Plastik; Sentetik; Diğer
ru: Материал аппликатора: Картон; Вата; Пластик; Синтетический; Другое
nb: Applikatormateriale: Papp; Bomull; Plast; Syntetisk; Annet
hr-HR: Materijal aplikatora: Karton; Pamuk; Plastika; Sintetika; Ostalo
nl: Applicatormateriaal: Karton; Katoen; Plastic; Synthetisch; Andere
ko: 어플리케이터 소재: 판지; 면; 플라스틱; 인조; 기타
sl-SI: Material aplikatorja: Karton; Bombaž; Plastika; Sintetika; Drugo